臺灣高雄地方法院刑事判決　　　　　　　　　　　　九十二年度重訴字第一一二號
　　公　訴　人　臺灣高雄地方法院檢察署檢察官
　　被　　　告　丙○○
　　選任辯護人　劉新安律師
　　　　　　　　鄭國安律師
　　　　　　　　陳炳彰律師
右列被告因違反毒品危害防制條例案件，經檢察官提起公訴（九十二年度偵字第一五
Ｏ三五號），本院判決如左：
    主  文
丙○○販賣第二級毒品，處有期徒刑拾年，褫奪公權伍年。扣案之第二級毒品甲基安
非他命拾壹包（共計驗餘淨重伍陸貳零點參肆公克）均沒收銷燬。外包裝（共計重壹
伍壹點柒壹公克）、夾鏈袋貳大袋、電子磅秤壹台、序號四六六九九Ｚ000000
000號行動電話壹支（不含其內Ｚ000000000號ＳＩＭ卡壹枚），均沒收
。
    事  實
一、丙○○明知甲基安非他命係毒品危害防制條例第二條第二項第二款所規定之第二
    級毒品，不得販賣、持有，竟意圖販賣營利，於不詳日期在某不詳地點，向真實
    姓名年籍不詳之成年男子，以不詳之價格販入第二級毒品甲基安非他命一批後，
    置於高雄市○○區○○路一二四號七樓住處內，伺機出售。於民國九十二年七月
    十六日，經真實姓名年籍不詳之成年男子「陳武鎮」以電話聯絡方式，自九十二
    年七月十六日二十一時三十分許至同日二十三時三十一分許，先後撥打丙○○所
    持用經行政院海岸巡防署高雄市機動查緝隊依法實施通訊監察中之Ｚ00000
    0000號行動電話，與丙○○約定於九十二年七月十七日零時許交易五百公克
    甲基安非他命，談妥後約在高雄縣鳳山市○○○路五二九號，交給真實姓名年籍
    不詳，綽號「阿仁」（即監聽譯文所稱之「國同」）之男子。嗣於九十二年七月
    十七日零時三十分許，丙○○駕駛車牌號碼四七六二─ＧＦ號自小客車，依約抵
    達指定地點時，即為埋伏警員當場查獲，並自丙○○所駕駛之自用小客車內，查
    獲準備交付綽號「阿仁」之含甲基安非他命成分之晶體一大包、解癮劑九瓶。警
    方並依丙○○之供述，帶同丙○○至其位於高雄市○○區○○路一二四號七樓住
    處，進而在上開住處搜索查獲含甲基安非他命成分之晶體九大包、尚未使用之夾
    鏈袋一大袋、及其所有供聯絡販毒事宜所用序號為四六六九九Ｚ0000000
    00號行動電話一支，解癮劑一百三十八瓶、帳冊一本、新台幣六十五萬七千元
    。又於其住處一樓中庭查獲由其子蘇一峰見警方至住處搜索，自高雄市○○區○
    ○路一二四號七樓住處所丟下之含甲基安非他命成分晶體一大包（查獲毒品總量
    為實際總毛重五七七二．六Ｏ公克，總淨重五六二Ｏ．八九公克，總餘五六二Ｏ
    ．三四公克，）、尚未使用之夾鏈袋一大包、電子秤一台、吸食器一組等物。
二、案經行政院海岸巡防署高雄市機動查緝隊及高雄縣政府警察局鳳山分局移送台灣
    高雄地方法院檢察署檢察官偵查起訴。
    理  由
壹、證人乙○○、蘇佩如之警詢證述之證據能力部分
    按被告以外之人於審判外之言詞或書面陳述，除法律有規定者外，不得作為證據
    ，又被告以外之人於審判外之陳述，雖不符前四條之規定，而經當事人於審判程
    序同意作為證據，法院審酌該言詞陳述或書面陳述作成時之情況，認為適當者，
    亦得為證據。刑事訴訟法第一百五十九條第一項、第一百五十九條之五第一項分
    別訂有明文。關於乙○○、蘇佩如於警詢中之證詞，公訴人及被告丙○○均業於
    九十三年十一月八日本院審理中同意作為本案之證據（見本院九十三年四月七日
    審判筆錄），本院審酌該陳述作成時之情況，認為適當，得為證據，先予敘明。
貳、認定犯罪事實之證據及理由
一、訊據被告丙○○坦承持有右揭毒品之事實，惟矢口否認販賣毒品，辯稱：扣案毒
    品及電子磅秤係友人葉宗顯所寄放；又毒品是受葉宗顯之託交付給「阿仁」，尚
    未拿下車交付予葉宗顯指定之「阿仁」即被查獲，且葉宗顯也沒要伊向「阿仁」
    收錢等語。辯護人亦以被告持有之毒品為葉宗顯所寄放，而葉宗顯係被告之友人
    ，應無無故攀誣之理。且被告對於該毒品並無支配管領力，故無販賣之犯意，且
    是否有「阿仁」存在尚非無疑，被告豈可能僅受葉宗顯之託甘冒運輸毒品之風險
    交給不認識之人，是被告稱無販賣或運輸之犯意，應可採信等語為被告辯護。經
    查：
（一）查獲物品及鑑驗：
      被告丙○○經警分別於九十二年七月十七日零時二十分起至三十分止、同日一
      時十分起至二時三十分止及同日一時十五分起至一時三十分止，在被告所駕駛
      之車牌號碼四七六二─ＧＦ自小客車、高雄市○○區○○路一二四號七樓住處
      及高雄市○○區○○路一二四號大樓中庭內經被告同意進行搜索所查獲之白色
      晶體十一包，有搜索筆錄、扣押物品目錄表、搜索時拍攝之照片六幀在卷可資
      佐證。且在高雄市○○區○○路一二四號大樓中庭所查獲之白色晶體一大包，
      係被告之子蘇一峰自高雄市○○區○○路一二四號七樓住處所丟下，亦經證人
      乙○○、蘇一峰於警詢中之供述在卷可憑。前開扣案之白色晶體，經送內政部
      警政署刑事警察局鑑驗結果，分為編號一至九、十之一至十之十四、十一之一
      至十一之十三、十三之一至十三之十一，實際總毛重五七七二．六Ｏ公克（含
      外包裝袋重），總淨重五六二Ｏ．八九公克，總餘五六二Ｏ．三四公克，經呈
      色試驗結果，均呈二級毒品甲基安非他命陽性反應，且經隨機抽取鑑驗，均檢
      出甲基安非他命成分，平均純度為百分之九十七，此有內政部警政署刑事警察
      局九十二年十月二十一日刑鑑字第Ｚ000000000號鑑驗通知書附卷足
      憑，堪證被告持有經扣案之白色晶體均係含甲基安非他命之毒品無訛。
（二）監聽內容顯示被告以電話相互聯繫交易者與扣案毒品單位數量、種類及約定交
      付地點相符：
      經查，Ｚ000000000號行動電話門號雖非被告申請，然供被告與監聽
      譯文之「陳武鎮」之人聯絡使用，此業據被告供明在卷（見偵卷第五頁）。該
      門號經檢察官依法核發通信監察書對於被告進行電話監聽業務，監聽期間自九
      十二年六月二十日起至九十二年七月十八日止，有高雄地方法院檢察署通訊監
      察書九十二年六月二十日雄檢楠監玉字第二八六號、通訊內容譯文附卷足憑。
      監聽過程中發現被告與「陳武鎮」以電話相互聯絡交易，錄有下列電話通話內
      容可憑（被告持用之門號以Ａ表示，另一方則以Ｂ表示）：
      （１）九十二年七月十六日二十一時三十分許：Ｂ：大仔！「粗仔」你幫我用
            一個過來好了。大仔，順便有分好的也沒關係，來了，我不用再搬一次
            ，你打給「國同」就好，我現在要和那個幫我處理工作的見面．．．「
            國同」在家啦！Ａ：中崙那裡就可以了嗎？Ｂ對啦！要快喔！人家在趕
            喔！Ａ：我在．．．Ｂ：凹仔底？Ａ：還要十幾分吧！Ｂ：沒關係！錢
            明天再給你。
      （２）九十二年七月十六日二十三時三十一分許：Ａ：董仔嗎？Ｂ：在哪？Ａ
            ：剛出來而已。Ｂ：你現在在家嗎？你還沒出門嘛！Ａ：對，剛要出門
            。Ｂ：好，你拿「一半」過去就好，拿給「國同」就好。Ａ：好。
      由右開通話記錄中所稱「一個」、「一半」，依被告用語習慣係毒品交易單位
      數量一公斤、半公斤，「粗仔」係指甲基安非他命，「中崙」則是被告與「陳
      武鎮」約好的交易地點。嗣警方在九十二年七月十七日零時三十分許在高雄縣
      鳳山市○○○路五二九號前丙○○駕駛之自小客車上所查獲之毒品單位數量及
      種類，並經被告分裝為十三小包，與通訊監察錄得之內容相符，足可認定被告
      以電話相互聯繫交易者，確係毒品無訛。
（三）被告辯稱扣案毒品及電子磅秤係友人「葉宗顯」寄放之判斷：
      被告雖否認上揭甲基安非他命及電子磅秤為其所有，辯稱是友人葉宗顯欲販賣
      毒品賺錢，扣案之甲基安非他命及電子磅秤係葉宗顯所寄放，其僅幫忙葉宗顯
      分裝及運送乙節云云。惟查，證人葉宗顯於偵查中證稱伊沒有將安非他命給被
      告，這些毒品數量那麼多，價格那麼貴，伊不可能會寄放在被告那邊等語，核
      與被告所辯不符。且上開甲基安非他命及電子磅秤係屬被告所有，有證人乙○
      ○、蘇一峰及蘇佩如於警詢之供述在卷可憑。按單純持有或寄藏毒品甲基安非
  他命係有刑責加身，此為一般人所共知，倘非關係密切，本不可能受他人之託
      而保管。且依被告所述，葉宗顯係於八十五年至八十六年間在監獄服刑認識，
      顯見與葉宗顯並無深交，如此豈有無故受交情不深之葉宗顯寄放並幫忙分裝運
      送之理？何況該甲基安非他命之數量龐大、價值昂貴，苟非被告所有，真正所
      有人豈可能放心讓被告分裝、運送而甘冒遭侵佔或檢舉之風險。再衡諸上開毒
      品若係葉宗顯所寄放，被告豈有權以電話與他人聯繫加以販賣？顯見證人葉宗
      顯並未寄放上開毒品予被告，被告辯稱上開毒品係葉宗顯所寄放云云，顯屬子
      虛，殊無可採。
（四）被告交易毒品應有營利意圖
      本件雖無證據證明被告販入甲基安非他命之價格，亦無證據證明「陳武鎮」向
      被告購買甲基安非他命之價格，致無從比較被告販賣「陳武鎮」甲基安非他命
      價格之價差。惟本案搜索時確實扣得數量龐大之毒品及電子磅秤一臺、分裝袋
      二大包等計量分裝工具，苟被告無意自其中賺取不法利益，豈可能一次大量買
      進而冒有被檢警單位查獲之風險？又販賣毒品係政府大力嚴格查緝之違法行為
      ，非可公然為之，一般買賣毒品之時地均極私密，難以探知，而每次買賣之價
      量，亦隨時隨雙方關係之深淺、當時之資力、需求程度及對行情之認知等因素
      ，機動的調整，因之販賣之詳細時間地點及利得，除經坦承犯行，或價量均達
      到明確外，委難查得實情，設非至親好友，或出於牟利，斷無甘冒刑罰重罪，
      而以原價轉讓他人。是以縱未確切查得販賣時地及賺取之實際差價，但除別有
      事證，足認係按同一價格轉讓確未牟利外，尚難執此認販賣毒品之事證有所不
      足。且甲基安非他命價格昂貴，取得不易，凡為販賣之不法勾當者，苟無利可
      圖，應無甘冒被查緝法辦重刑之危險，平白無端義務為該買賣之工作，是其販
      入之價格必較售出之價格低廉，而有從中賺取買賣差價牟利之意圖及事實，應
      屬合理的認定，並無違社會常情及經驗法則。又佐以「陳武鎮」於監聽譯文中
      陳述「錢明天再給你」等語，並參酌被告與「陳武鎮」並非至親故交，以毒品
      交易風險之高、刑罰之峻，被告竟自稱無販賣之意圖，及基於「服務」之心態
      而受「陳武鎮」之託交付毒品予「阿仁」，苟無利得，豈願甘冒被查緝法辦重
      刑之風險，而與「陳武鎮」約定交易毒品之理。另佐以被告經警查扣之甲基安
      非他命重量達五千六百二十餘公克，遠超過自行施用之數量甚多，苟非意圖營
      利，何必販入如此大量之毒品而增加被查緝之風險。況復有扣案之夾鏈袋二大
      袋，衡諸常理，若非有營利意圖，何須購買大量夾鏈袋。綜合上述，足資證明
      被告購入甲基安非他命後，再分裝伺機販賣，從中賺取差價牟利之營利意圖至
      為灼然。被告雖仍矢口否認販賣乙情，對於監聽譯文辯以「不記得了」云云，
      無非卸責之詞，要無足採。
（五）綜上所述，本案事證明確，被告所辯無非臨訟卸責之詞，不足採信，被告販賣
      毒品之犯行堪以認定，應依法論科。
二、按毒品危害防制條例於九十二年七月九日修正公布，並於被告行為後之九十三年
    一月九日生效施行，該條例第四條第二項關於販賣第二級毒品規定之犯罪構成要
    件及法定刑均未修正，是無論依修正前或修正後之規定，本院對被告本件犯行，
    均應依法論科並無不同，爰依刑法第二條第一項前段規定，應適用裁判時之規定
    處罰。次按甲基安非他命為毒品危害防制條例第二條第二項第二款所稱之第二級
    毒品，不得非法運輸、販賣、持有。再按販賣毒品罪，並不以販入之後復行賣出
    為構成要件，祇須以營利為目的將毒品購入或將之賣出，有一於此，其犯罪即經
    完成，縱尚未賣出，仍應成立販賣毒品既遂罪（最高法院九十三年台上字第一一
    ０號判決參照）。末按毒品危害防制條例所稱之運輸，係指單純運輸並無他項目
    的者而言，若以販賣目的而從事於搬運之行為，仍成立販賣之罪（最高法院二十
    四年上字第一六七三號判例可資參照）。核被告所為，係犯毒品危害防制條例第
    四條第二項之販賣第二級毒品既遂罪。公訴意旨認被告所為係犯毒品危害防制條
    例第五條第二項之意圖販賣而持有第二級毒品罪，尚有未洽，惟起訴之基本社會
    事實同一，即屬已起訴之事實，爰依刑事訴訟法第三百條變更起訴法條，併與敘
    明。又公訴意旨雖認被告係犯該條例第四條第二項運輸毒品罪，然而被告係基於
    販賣之目的而從事交付運送行為，且被告所為已達販賣之階段，應論以情節較重
    之販賣之罪，公訴意旨顯有未洽，惟因運輸、販賣均為同一條項規定之構成要件
    行為，故無庸變更起訴法條。被告持有毒品之低度行為，應為販賣之高度行為所
    吸收，不另論罪。爰審酌目前國內毒品施用氾濫日益嚴重，本件被告販賣之甲基
    安非他命合計淨重高達五千六百二十點八九公克，數量甚鉅，如經轉售流入社會
    ，對國人之身體健康、家庭及社會所生危害至深且鉅，且被告為牟一己私利而為
    本件犯行，犯後猶飾詞卸責，及其已有多次毒品前科，素行不良等一切情狀，量
    處如主文所示之刑，又依被告販賣毒品之犯罪性質，本院認有褫奪公權之必要，
    併依刑法第三十七條第一項規定，宣告褫奪公權五年。
三、扣案之甲基安非他命十一包（實際總毛重五七七二．六Ｏ公克，總淨重五六二Ｏ
    ．八九公克，共取Ｏ．五五公克供鑑驗用罄，總餘五六二Ｏ．三四公克），為第
    二級毒品，已如前述，應依毒品危害防制條例第十八條第一項前段之規定，不問
    屬於犯人與否，沒收銷燬之，至因鑑驗耗失之甲基安非他命，自無庸宣告沒收銷
    燬。前揭第二級毒品之外包裝（共重一五一．七一公克），係用於包裹毒品，防
    其裸露、潮濕，便於攜帶運輸，亦係供運輸毒品所用之物，爰依毒品危害防制條
    例第十九條第一項規定宣告沒收之（最高法院八十八年度台上字第五○三三號、
    九十一年度台上字第二○六二號判決意旨參照），而在被告住處查扣之電子磅秤
    一台、行動電話一支（機身內序號為四六六九九Ｚ000000000號），為
    被告所有，業據被告供明在卷，係供被告與「陳武鎮」連繫販賣甲基安非他命事
宜所用之物，均係供犯罪所用之物，應併依同條例第十九條第一項前段之規定宣
    告沒收。另扣案尚未使用之夾鏈袋二大包，則係供犯罪預備之物，被告雖否認為
    其所有之物，然本院認定係其所有之物，已如前述，爰依刑法第三十八條第一項
    第二款之規定諭知沒收。另在被告車上及住處查扣之解癮劑一百四十七瓶及吸食
    器一組與本案犯行無關，行動電話四支、帳冊一本及新台幣六十五萬七千元等物
    ，並無積極證據足以證明係供本件犯罪所用或因本件犯罪所得，而電話門號Ｚ0
    00000000號ＳＩＭ卡一枚非被告所有，爰均不另為沒收之諭知。
據上論斷，應依刑事訴訟法第二百九十九條第一項前段、第三百條，毒品危害防制條
例第四條第二項、第十八條第一項前段、第十九條第一項，刑法第二條第一項前段、
第十一條前段、第三十七條第二項、第三十八條第一項第二款，判決如主文。
本案經檢察官甲○○到庭執行職務。
中      華      民      國    九十三    年     十一     月    二十二    日
                                  臺灣高雄地方法院刑事庭
                                      審判長法  官    陳志銘
                                            法  官    王雅苑
                                            法  官    林芳華
右正本證明與原本無異。
如不服本判決，應於判決送達後十日內，向本院提出上訴狀。
                                            書記官    賴佳慧
中    華    民    國      九十三     年      十一     月      二十六    日
附錄本案論罪科刑法條
毒品危害防制條例第四條
製造、運輸、販賣第一級毒品者，處死刑或無期徒刑；處無期徒刑者，得併科新臺幣
一千萬元以下罰金。
製造、運輸、販賣第二級毒品者，處無期徒刑或七年以上有期徒刑，得併科新臺幣七
百萬元以下罰金。
製造、運輸、販賣第三級毒品者，處五年以上有期徒刑，得併科新臺幣五百萬元以下
罰金。
製造、運輸、販賣第四級毒品者，處三年以上十年以下有期徒刑，得併科新臺幣三百
萬元以下罰金。
製造、運輸、販賣專供製造或施用毒品之器具者，處一年以上七年以下有期徒刑，得
併科新臺幣一百萬元以下罰金。
前五項之未遂犯罰之。
